【裁判字號】    89,訴,561
【裁判日期】    891011
【裁判案由】    給付貨款
【裁判全文】
臺灣臺北地方法院民事判決  八十九度訴字第五六一號
    原      告  中興紡織廠股份有限公司
    法定代理人  甲○○
    訴訟代理人  丁○○
    被      告  立倬企業有限公司
    法定代理人  丙○○
    訴訟代理人  乙○○
右當事人間請求給付貨款事件，本院判決如左：
    主    文
被告應連帶給付原告新台幣貳佰肆拾貳萬肆仟玖佰零貳元及自民國八十九年二月四日
日起至清償日止，按週年利率百分之五計算之利息。
訴訟費用由被告連帶負擔。
本判決於原告以新台幣捌拾萬零捌仟元供擔保後，得假執行，但被告如於假執行程序
實施前，以新台幣貳佰肆拾貳萬肆仟玖佰零貳元預供擔保，免為假執行。
    事    實
甲、原告方面：
一、聲明：除假執行擔保金額外，如主文所示。
二、陳述：
（一）被告於民國（下同）八十六年間向原告訂購布品，原告均依約如期交付，詎被
      告迄今尚有貨款共計新台幣（下同）二百四十二萬五千九百零二元未給付，原
      告屢向被告催索均未獲置理，爰依買賣契約法律關係請求被告給付前揭欠款及
      遲延利息。
（二）被告抗辯原告交付貨物遲延，且布品有瑕疵等，原告否認有交付遲延及貨品瑕
      疵之事實，此應由被告負舉證責任。
三、證據：提出訂單影本一紙、原告名義開立之統一發票影本及成品明細表為證。
乙、被告方面：
一、聲明：駁回原告之訴及假執行之聲請，如受不利判決願供擔保請准宣告免為假執
    行。
二、陳述：
（一）被告承作案外人某單位訂購白色針織羅紋內衣十二萬五千件，雙方議定於八十
      八年九月二十五日交貨。被告公司與原告洽購所需布料，並與其於八十八年八
      月二十五日簽訂契約，原告同意於八月二十八日陸續交貨至八十八年九月十五
      日前全數交清。惟原告交貨期嚴重延誤，自八十八年九月一日方開始交第一批
      布料六千七百十四公斤，而至八十八年九月十五日最後交期日，僅交完七千一
      百六十二點五公斤，最後一批延至八十八年十月七日才運抵裁剪加工廠，因已
      逾時太久，來不及裁剪至今未使用。
（二）因原告交貨嚴重延遲且斷斷續續，被告委製之三家成衣加工廠在半做半停情況
      下拒絕代工生產，經協調拜託且加價後方勉持續生產，但已造成延誤交貨，且
      因布料不及工廠無料可做，本公司為應付交貨，緊急以高價向同業調購一萬五
      千件。
（三）原告提供貨品品質嚴重瑕疵，致被告公司交貨後客戶驗收時發現成品內衣袖子
      因布料回縮不一，造成袖子左右兩邊長寬不對稱之嚴重瑕疵，經與客戶協商，
      同意被告要求，於八十六年十二月底全數退回重整，重整過程因需全數拆開、
      量測，再換膠袋，重新包裝，且逢農曆過年，故延至八十七年三月底才重整結
      束重交。
（四）因原告之延遲交貨與品質嚴重瑕疵，造成被告公司鉅額虧損及名譽之嚴重損失
      ，且因驗收不合格，至今客戶分文未付，在此期間被告公司已預付款項達四百
      三十萬四千五百元。被告公司與原告簽訂付款期限，為出貨開立發票請款，票
      期四十五天，若原告無上列之嚴重瑕疵，為何至今未收貨款。
三、證據：提出訂單影本一件、致原告公司函影本一件被告公司白色針織羅紋內衣預
    付表影本一件。並聲請訊問證人黃明實、蕭明仁。
    理      由
一、本件原告原起訴被告應給付被告二百四十二萬五千九百零二元，嗣減縮為二百四
    十二萬四千九百零二元，核與民事訴訟法第二百五十六條第一項第二款規定相符
    ，合先說明。
二、原告主張之事實，已據其提出與所述相符之訂單影本、其開立與被告公司之統一
    發票影本及成品明細表影本為證，被告前開訂單及未付清貨款之事實，均不爭執
    ，惟被告抗辯原告之交付貨品遲延及因瑕疵等而拒絕付清前開款項，並提出其致
    原告公司函件與二件衣領寬鬆之男性內衣為證，然依雙方簽立之訂單，原告公司
    職員蕭明仁在訂單上簽署訂購之貨品自八十六年八月二十八日起至九月十五日前
    全數交清等語，蕭明仁嗣在本院證述：當初被告之訴訟代理人乙○○告知所送貨
    品有瑕疵，又說交期很緊，要趕貨，但貨交完之後，要其提出瑕疵之證據，並未
    提出證據證明，原告公司不能承認有瑕疵等語，被告否認證人之證言，然原告延
    期交清貨品及貨品瑕疵致被告未能如期完成成衣而有損害情形，要為被告支配之
    情事，應由被告提出瑕疵及損害之證明，惟其於本件訴訟期間，僅提出二件衣領
    寬鬆內衣，究有多少貨品瑕疵及原告遲延交貨造成何項損害，被告仍未提出令人
    信服之證據證明，是被告所辯，並不足採。從而，原告基於買賣契約法律關係，
    請求被告給付前開欠款及遲延利息，為有理由，應予准許。
三、兩造陳明願供擔保，請求宣告假執行或免為假執行，核無不合，茲酌定相當之擔
    保金額，分別准許之。
四、結論：本件原告之訴為有理由，依民事訴訟法第七十八條、第三百九十條第二項
    、第三百九十二條，判決如主文。
中      華      民      國    八十九    年      十      月     十一     日
                                            民事第三庭法      官  李維心
右為正本係照原本作成
如對本判決上訴，須於判決送達後廿日內向本院提出上訴狀
中      華      民      國    八十九    年      十      月     十一     日
~B法院書記官  林梅珍


司法院資訊處製作；財團法人民間司法改革基金會備份。
